【裁判字號】    90,南簡上,8
【裁判日期】    891107
【裁判案由】    違反台灣地區與大陸地區人民關係條例
【裁判全文】
臺灣臺南地方法院刑事判決                            九十年度南簡上字第八號
    上  訴  人
    即  被  告  甲○○
右列被告因違反台灣地區與大陸地區人民關係條例案件，不服本院八十九年度營簡字
第三五五號中華民國八十九年十一月七日第一審判決（聲請案號：八十九年度偵字第
一一六八七號），提起上訴，本院管轄之第二審合議庭判決如左：
    主  文
上訴駁回。
甲○○緩刑貳年。
    事  實
一、甲○○明知胡學梅係大陸地區人民，探親獲准來台，並未經許可在台灣地區工作
    ，竟自民國八十九年九月二十七日起，以每小時工資新台幣七十元代價，僱用胡
    學梅在台南縣善化鎮○○路一九一號其所經營之鄉味食坊，從事未經許可之洗碗
    工作，迨至同年十月九日十三時二十分，經警在前址查獲。
二、案經台南縣警察局善化分局報請台灣台南地方法院檢察署檢察官偵查聲請簡易判
    決處刑。
    理  由
一、右揭事實，業據被告甲○○於本院審理中坦承不諱，核與證人胡梅學供證相符，
    此外，復有胡學梅之中華民國台灣地區旅行證在卷可參，被告自白核與事實相符
    ，事證明確，其犯行洵堪認定。
二、核被告甲○○所為，係違反台灣地區與大陸地區人民關係條例第十五條第四款之
    僱用大陸地區人民從事未經許可之工作之規定，應依同條例第八十三條第一項處
    斷。原審以被告犯行明確，依刑事訴訟法第四百四十九條第一項前段、第四百五
    十四條第二項、台灣地區與大陸地區人民關係條例第十五條第四款、第八十三條
    第一項、刑法第十一前段、第四十二條第二款、罰金罰鍰提高標準條例第二條，
    量處罰金新台幣五萬元，並諭知如易服勞役，以新台幣九百元折算一日，認事用
    法，核無不合，量刑亦屬妥適。被告上訴意旨指摘原判決量刑過重，求予撤銷改
    判，為無理由，應予駁回。
三、被告甲○○前未曾受有期徒刑以上刑之宣告，此有台灣高等法院被告全國前案紀
    錄表一紙在卷可證，因其妻張菁芬於八十九年十月十日生產，店內人手不足，一
    時失慮雇用大陸人民工作致罹刑章，經此科刑之教訓，當知所警惕而無再犯之虞
    ，本院認其受刑之宣告以暫不執行為適當，宣告緩刑二年，以啟自新。
據上論斷，應依刑事訴訟法四百五十五條之一第一項、第三項、第三百六十八條，刑
法第七十四條第一款，判決如主文。
本案經檢察官高峰祈到庭執行職務
中      華      民      國      九十      年      五    月    七      日
                                  臺灣臺南地方法院刑事第二庭
                                        審判長法  官  侯  明  正
              法  官  石  家  禎
                                              法  官  鍾  邦  久
右正本證明與原本無異。
如不服本判決，應於判決送達後十日內，向本院提出上訴狀。
                                              書記官  陳  玉  果
中      華      民      國      九十      年      五    月    七      日


司法院資訊處製作；財團法人民間司法改革基金會備份。
